【裁判字號】    99,交易,60
【裁判日期】    990430
【裁判案由】    公共危險
【裁判全文】
臺灣苗栗地方法院刑事判決              99年度交易字第60號
公  訴  人  臺灣苗栗地方法院檢察署檢察官
被      告  乙○○
上列被告因公共危險案件，經檢察官提起公訴（99年度偵字第10
20號），被告於本院審理時就被訴事實為有罪之陳述，經本院裁
定進行簡式審判程序，判決如下：
    主    文
乙○○犯不能安全駕駛動力交通工具罪，處有期徒刑陸月，如易
科罰金，以新臺幣壹仟元折算壹日。
    事    實
一、乙○○自民國99年1 月22日下午5 時40分許起至當日晚上10
    時許止，在苗栗縣頭份鎮「大世界釣蝦場」飲用啤酒後，已
    達不能安全駕駛動力交通工具之程度，竟仍於當日晚上10時
    許，駕駛車牌號碼7P-1516 號自用小客車，欲返回其位於新
    竹縣關西鎮○○里○ 鄰○○街5 巷31號之住處，而於同日晚
    上10時40分許，行經苗栗縣頭份鎮○○街54號前時，因酒後
    意識不清而擦撞甲○○所駕駛暫停於路中之車牌號碼8509-V
    S 自小客車。經警據報到場處理，發現其有飲酒現象，經測
    試其呼氣酒精濃度值為每公升1 毫克。
二、案經苗栗縣警察局頭份分局報請臺灣苗栗地方法院檢察署檢
    察官偵查起訴。
    理    由
一、上開犯罪事實，業據被告乙○○於警詢、偵查中及本院審理
    時坦承不諱，並有苗栗縣警察局頭份分局頭份派出所酒精測
    定紀錄表、道路交通事故現場圖、道路交通事故調查報告表
    (一)(二)各1 份、苗栗縣警察局舉發違反道路交通管理事件通知
    單2 聯、照片8 張在卷可稽。又按刑法第185 條之3 規定服
    用酒類致不能安全駕駛動力交通工具，係抽象危險犯，並不
    以發生具體危險為必要，至所謂酒醉狀態，只需一般客觀評
    價程度達於對車輛駕駛行為失其必要之注意力或判斷力之虞
    即可，至實際上對駕駛行為是否發生具體危險，則並不重要
    。又參考德國、美國之認定標準，對於酒精濃度呼氣已達每
    公升0.55毫克或血液濃度達百分之0.11以上，肇事率為一般
    正常人之十倍，認為已達「不能安全駕駛」之標準，有法務
    部88年5 月18日法88檢字第001669號函可參。且就醫學文獻
    所知，酒精對人體之影響程度，於吐氣所含酒精濃度達每公
    升0.25毫克者，有輕度協調功能降低之現象；每公升達0.5
    毫克者，有反應較慢、感覺減低、影響駕駛之現象；每公升
    達0.75毫克者，有思考改變、個性行為改變之現象；每公升
    達1.0 毫克者，有步態不穩、噁心想吐、精神混惑不清晰之
    現象；每公升達1.5 毫克者，有說話不清楚、感覺喪失、視
    力模糊等現象，亦有行政院國軍退除役官兵輔導委員會臺北
    榮民總醫院88年8 月5 日（88）北總內字第26868 號函可據
    。查本案被告乙○○飲酒後駕駛車輛，因與甲○○所駕駛車
    輛發生擦撞，為警據報到場處理時發現有飲酒現象，經測得
    呼氣酒精濃度值為每公升1 毫克，且被告在酒後經進行生理
    協調平衡測試結果：直線步行10公尺，步行時左右搖晃；雙
    腳併攏，兩手緊貼大腿將一腳向前抬高離地15公分，並停止
    不動30秒，身體亦左右搖擺不定；無法閉雙眼，於30秒內朗
    誦阿拉伯數字第1001至1030；無法用筆在兩個同心圓之間的
    0.5 公分環狀內，畫另一個完整的圓，此有卷附道路交通事
    故當事人酒精測定紀錄表、刑法第一百八十五條之三案件測
    試觀測紀錄表、汽機車駕駛人酒後生理協調平衡檢測紀錄表
    可證，揆諸前開說明，足認被告因飲酒所引起之生理作用確
    已達無法正常駕駛動力交通工具而達不能安全駕駛之程度至
    明。綜上所述，本案事證明確，被告上開犯行洵堪認定，應
    予依法論科。
二、核被告乙○○所為，係犯刑法第185 條之3 服用酒類致不能
    安全駕駛動力交通工具而駕駛罪。爰審酌駕駛人飲酒後，會
    降低對光線之適應能力，削弱其對於路況及車前狀況辨識之
    正確性，亦使神經反應遲鈍，致使駕駛人駕車時無法適切操
    控車輛，因此酒後駕車，對一般往來之公眾及駕駛人自身皆
    具有高度危險性，此為智識健全之人所可認識者，且酒後不
    應駕車之觀念，復已透過教育、宣導及各類媒體廣為介紹傳
    達各界週知多年，是被告對於酒後不能駕車及酒醉駕車之危
    險性，應有相當之認識，然被告漠視自己安危，枉顧公眾道
    路通行之安全，而於服用酒類後之呼氣酒精濃度達每公升1
    毫克，已處於不能安全駕駛動力交通工具之狀態，仍然駕車
    於道路行駛，並因而肇事致車損，顯已對行車安全致生危害
    ，及其前曾因2 次犯不能安全駕駛動力交通工具罪，分別經
    本院以97年度苗交簡字第601 號判處罰金新臺幣（下同）5
    萬元、臺灣新竹地方法院以98年度審竹交簡字第171 號判處
    罰金7 萬元確定，此有臺灣高等法院被告前案紀錄表在卷足
    參，卻再一次違犯本案，足認其毫無悔改之意，惟考量其犯
    後坦承犯行，深表悔悟，態度尚稱良好，智識程度不高，僅
    國中畢業，家庭經濟狀況為勉持，獨立扶養幼子，暨衡酌檢
    察官具體求刑範圍等一切情狀，量處如主文所示之刑，並諭
    知易科罰金之折算標準。
據上論斷，應依刑事訴訟法第284 條之1 、第273 條之1 第1 項
、第299 條第1 項前段，刑法第185 條之3 、第41條第1 項前段
，刑法施行法第1 條之1 第1 項，判決如主文。
本案經檢察官黃俊鳴到庭執行職務。
中    華    民    國    99    年    4     月    30    日
                  刑事第三庭    法  官  林佩儒
以上正本與原本無異。
如不服本判決，應於收受送達後10日內向本院提出上訴書狀（應
敘述具體理由並附繕本）。
上訴書狀如未敘述理由，應於上訴期間屆滿後20日內補提理由書
於本院。
                                書記官  陳玲君
中    華    民    國    99  年     4    月    30    日
附錄論罪科刑法條：
中華民國刑法第185條之3（重大違背義務致交通危險罪）
服用毒品、麻醉藥品、酒類或其他相類之物，不能安全駕駛動力
交通工具而駕駛者，處1 年以下有期徒刑、拘役或科或併科15萬
元以下罰金。

司法院資訊處製作；財團法人民間司法改革基金會備份。
